臺灣宜蘭地方法院宣示判決筆錄
111年度易字第388號
公  訴  人  臺灣宜蘭地方檢察署檢察官
被      告  周家蒸



上列被告因強制罪等案件，經檢察官提起公訴（111年度偵字第6
498號），被告於本院準備程序進行中，就被訴事實為有罪之陳
述，經本院裁定改依簡式程序審理，復經檢察官聲請於審判外進
行協商程序，本院認為適當改依協商程序而為判決，並於中華民
國111年11月15日上午9時29分在本院刑事第五法庭宣示判決，出
席職員如下：
                                          法  官  游皓婷
                                          書記官  林欣宜
                                          通  譯  黃莉媛

法官起立朗讀判決主文、犯罪事實要旨、處罰條文，及告以上訴
限制、期間並提出上訴狀之法院，且諭知記載其內容：
一、主  文：
　　周家蒸犯強制罪，處拘役貳拾日，如易科罰金，以新臺幣壹
    仟元折算壹日。
二、犯罪事實要旨：
    周家蒸前於民國111年7月15日17時47分許，騎乘車牌號碼00
    0-000號普通重型機車於道路上，見洪達偉駕駛車牌號碼000
    -0000號自用小客車於其前方行駛，便自洪達偉車輛右後方
    超車，洪達偉見狀即按喇叭示警，周家蒸因而心生不滿，明
    知騎乘機車時驟然無故緊急煞車，將使後方車輛因閃避不及
    ，而發生交通事故，竟仍基於以強暴方式妨害人行使權利之
    犯意，於同日17時48分許，騎乘上開機車行經宜蘭縣羅東鎮
    羅莊平交道（站東路與羅莊路口) 時，突然於洪達偉駕駛之
    車輛前方緊急煞車，致洪達偉煞車不及，車頭因而與周家蒸
    之機車車尾發生碰撞，洪達偉見狀即再按喇叭示警，並與周
    家蒸發生口角爭執後，周家蒸承前犯意，騎乘機車往前行駛
    後，又緊急煞車1次，致洪達偉駕駛車輛再度煞車不及，車
    頭再次與周家蒸機車車尾發生碰撞，以此強暴方式妨害洪達
    偉駕車行駛於道路之權利。
三、處罰條文：
    刑法第304條第1項、第41條第1項前段。
四、附記事項：
    公訴意旨另以被告周家蒸上開行為尚涉刑法第354條之毀損
    罪嫌等語，然按告訴乃論之罪，告訴人於第一審辯論終結前
    得撤回其告訴，又告訴經撤回者，應諭知不受理之判決，刑
    事訴訟法第238條第1項、第303條第3款分別定有明文。經查
    ，本案告訴人洪達偉告訴被告毀損案件，公訴人認係犯刑法
    第354條之罪，依同法第357條之規定，須告訴乃論。茲因告
    訴人具狀撤回毀損部分之告訴，有刑事撤回告訴狀附卷可查
    （見本院卷第35頁），則本案就被告被訴前揭毀損罪嫌部分
    ，本應依上開規定諭知不受理之判決，惟檢察官認此部分與
    前開有罪之強制罪部分，為刑法第55條想像競合犯之裁判上
    一罪關係，爰不另為公訴不受理之諭知，附此敘明。
五、協商判決除有刑事訴訟法第455條之4第1項第1款於本訊問程
    序終結前，被告撤銷協商合意或檢察官撤回協商聲請者；第
    2款被告協商之意思非出於自由意志者；第4款被告所犯之罪
    非第455條之2第1項所定得以聲請協商判決者；第6款被告有
    其他較重之裁判上一罪之犯罪事實者；第7款法院認應諭知
    免刑或免訴、不受理者情形之一，及違反同條第2項「法院
    應於協商合意範圍內為判決；法院為協商判決所科之刑，以
    宣告緩刑或2年以下有期徒刑、拘役或罰金為限」之規定者
    外，檢察官與被告均不得上訴。
六、如有前項得上訴之情形，得自收受宣示判決筆錄送達之日起
    20日內，向本院提出上訴書狀，上訴於第二審法院。
本案經檢察官林禹宏提起公訴，檢察官曾尚琳到庭執行職務。
中　　華　　民　　國　　111 　年　　11　　月　　15　　日
                  刑事第四庭　書記官　林欣宜
                              法　官　游皓婷
以上正本證明與原本無異。
                              書記官  林欣宜
中　　華　　民　　國　　111 　年　　11　　月　　15　　日
附錄所犯論罪科刑法條：
中華民國刑法第304條
以強暴、脅迫使人行無義務之事或妨害人行使權利者，處3年以
下有期徒刑、拘役或9千元以下罰金。
前項之未遂犯罰之。